臺灣新竹地方法院刑事判決　　　　　　 100年度侵訴字第32號
公　訴　人　臺灣新竹地方法院檢察署檢察官
被　　　告　謝東倫
選任辯護人　朱昌碩律師
上列被告因妨害性自主案件，經檢察官提起公訴（100 年度偵字
第7938號），判決如下：
    主    文
謝東倫犯強制性交罪，處有期徒刑參年；又犯強制性交未遂罪，
處有期徒刑壹年陸月。應執行有期徒刑肆年貳月。
    事    實
一、
(一)、謝東倫與代號0000000000號成年女子（姓名年籍詳卷，下稱
    甲女）均係某大學之在學生，其2 人自民國100年5月初開始
    交往成為男女朋友，於同年6 月底分手。謝東倫因不滿甲女
    與其分手後，與另名男子朱○○交往，謝東倫先於100年8月
    14日晚上10時許，以欲打電話聯絡甲女之母為由要求甲女至
    其位在新竹市○○區○○街○○之○○號○○室租屋處，甲
    女依約前往後，謝東倫先要求甲女復合再度成為男女朋友，
    甲女未答應，謝東論又要求甲女在該居處過夜，並保證不會
    對甲女怎麼樣等語，甲女始同意。翌日上午約7 時許，謝東
    倫要求甲女與其做最後乙次性行為，為甲女所拒，謝東倫即
    竟基於強制性交之犯意，先以身體壓制甲女後強行脫去甲女
    衣物，並以口唇強吻甲女肩部，甲女整個人縮成一團，並以
    手推開、拍打謝東倫肩膀之方式反抗，並告知謝東倫不要這
    樣弄我等語，哭求謝東倫停止，然謝東倫之力氣甚大，甲女
    無力抗拒，謝東倫仍將性器官插甲女之性器官內而為強制性
    交得逞。
(二)、謝東倫於同年月17日，又以要讓甲女看重要文件，否則會將
    甲女先後與其、朱○○交往之事告知甲女父母為由，要求甲
    女至其上址租屋處，甲女前已將15日之事告知朱○○，恐又
    遭謝東倫侵害，即由朱○○陪同於同日下午3 時許前往謝東
    倫上址租屋處，由朱○○在該處外守候應變，待甲女進入謝
    東倫前址租屋處後，謝東倫即將記載要告知甲女父母之文稿
    電腦檔案開啟予甲女閱覽，甲女閱畢後與謝東倫發生爭執，
    謝東倫復基於強制性交之犯意，以身體壓制甲女後強脫甲女
    內褲及外褲，甲女以雙手緊拉褲頭不放，然謝東倫之力氣甚
    大，並以手碰觸甲女先前因車禍導致膝蓋受傷之傷口，致甲
    女疼痛大叫因而無力抗拒，仍遭謝東倫脫去外褲及內褲而赤
    裸下身，謝東倫遂趴在甲女身上，並抱住甲女再度要求復合
    未果，遂起身拿棉被予甲女包裹下身，並繼續與甲女談事，
    且伸手撫摸甲女胸部，均經甲女拒絕、撥開謝東倫之手後，
    謝東倫遂以手欲拉開甲女身上之棉被對甲女強制性交，甲女
    大叫拒絕，而門外之朱○○亦感覺有異旋衝入上址，謝東倫
    始未得逞。
二、案經新竹市警察局移送臺灣新竹地方法院檢察署檢察官偵查
    起訴。
    理    由
壹、程序部分：
一、被告警詢中之供述任意性部分：
    被告謝東倫及其辯護人辯稱：警詢中因警員不滿意被告之回
    答，遂對被告拍桌並稱這樣會很晚回家等語，被告因而遭驚
    嚇配合警員問題回答，是被告於警詢中之供述非出於自由意
    志下所為之陳述，應無證據能力云云，經查：
(一)、被告於警詢之錄音帶，乃全程連續錄音，並無中斷，第2 次
    警詢筆錄由警員林賢昇詢問，警員陳秀珠紀錄，間或由警員
    陳秀珠穿插詢問筆錄部分內容，錄音中有製作筆錄打字之聲
    音背景，而警員林賢昇詢問過程自始至終語氣平和等情，經
    本院當庭勘驗屬實，辯護人雖稱警員林賢昇之語氣對學生來
    說算是兇，因為學生沒有見過這個場面云云，惟被告於本院
    審理時已自承警員林賢昇算是平和等語（本院卷第128 頁）
    ，是警員林賢昇之詢問應無出於強暴、脅迫及其他不正方法
    之情形。
(二)、被告及其辯護人雖辯稱警詢中因警員陳秀珠有講「你今天大
    概不想回去了」，且有拍桌之行為，故被告警詢中之自白非
    出於任意性云云，然經本院當庭勘驗被告警詢之錄音帶，錄
    音帶第1捲A面錄音計數器至221 時，警員陳秀珠確有稱「你
    今天大概不想回去了」，但聲音平淡和緩，非嚴厲或斥責之
    語氣，有本院勘驗筆錄在卷可參（本院卷第127 頁），嗣後
    警員林賢昇繼續詢問被告時，被告仍係自由陳述，且在警員
    林賢昇詢問較為關鍵性問題時，被告亦為自己行為辯護，甚
    至在警員林賢昇等待警員陳秀珠繕打筆錄時，被告曾多次催
    促警員林賢昇不是要繼續問筆錄等語（本院卷第114 頁），
    顯然被告並未因警員陳秀珠稱「你今天大概不想回去了」等
    語而感到害怕致影響其於警詢自白之任意性。
(三)、另本院當庭勘驗被告警詢之錄音帶第1捲換面至B面，錄音計
    數器至140 時，警員陳秀珠確有拍桌之背景聲音，且語氣較
    為激動，然告知被告不是要被告迎合員警之意思而為陳述等
    語，有本院勘驗筆錄可參（本院卷第127 頁），顯然非以脅
    迫之方式影響被告之陳述，且被告仍表示不知道要怎麼講，
    警員林賢昇繼續詢問時，被告亦係自由回答、連續陳述，在
    警員林賢昇詢問「...8月14號，8月17號，這兩次...」時，
    被告還主動打斷警員林賢昇稱：「8月15啦，8月15」等語（
    本院卷第122 頁），益徵被告並未因此感到害怕而影響其警
    詢中自白之任意性。
二、被告偵查中自白之任意性部分：
    被告及其辯護人又辯稱：解送男性警員在車上有告知照警詢
    筆錄好好講，就可以早點回家，被告在偵查中係依照警詢筆
    錄供述自白，故偵查中之供述非出於自由意志下所為之陳述
    ，應無證據能力云云，經查：
(一)、證人即解送警員吳修毅到庭經辯護人詰問時證稱：「（你解
    送被告到新竹地檢署的過程當中，有無告知被告照警詢筆錄
    好好講，被告就可以很早回家？）我沒有，被告是問我可不
    可以交保，我就跟他說他就跟檢察官好好交代、陳述事實，
    我沒有說可以很早回家這句話，因為我也有跟被告說檢察官
    可不可以給你交保我也不知道」等語（本院卷第129 頁），
    復經本院命被告與證人吳修毅對質，被告供稱：「（既然當
    時你以為做完警詢筆錄後就可以回家，為何警察還要把你移
    送新竹地檢署？）後來我才知道」、「（後來是指什麼時候
    ？）是在我做完警詢筆錄後，才知道做完警詢筆錄後不能馬
    上回去，還要移送到新竹地檢署」、「（為何知道要移送新
    竹地檢署？）警員說的」、「（警員怎麼說？）就說還要移
    送新竹地檢署，這是公訴罪要移送新竹地檢署」、「（你有
    無問為何做完警詢筆錄後不能夠回家，還要移送新竹地檢署
    ？）我有問，警察說這是公訴罪，還要移送新竹地檢署」、
    「（既然警員已經這樣跟你說，警察有無跟你說你是否能回
    家，要由檢察官決定？）有」等語（本院卷第131 頁），顯
    見被告在警詢筆錄製作完成後，已清楚明白知悉要解送至地
    檢署由檢察官訊問，而能否交保返家之決定權在檢察官而非
    警方，是被告辯稱伊相信證人吳修毅所言，在偵查中係依照
    警詢筆錄供述自白犯罪云云，難以採信。
(二)、次查，被告雖辯稱伊為求交保，在偵查中係照著警詢筆錄供
    述云云，惟被告於警詢中坦認100年8月17日下午3 時40分違
    反甲女意願對其性侵害等語（偵卷第2 頁背面），然檢察官
    訊問時，被告表示壓著被害人不是想要性交行為，因為以前
    就會這樣玩鬧云云（偵卷第25頁），被告偵查中供述顯與警
    詢時供述不一，即無被告所辯稱偵查中供述係依照警詢供述
    云云，亦非可採。
三、其他：
    又被告以外之人於審判外之言詞或書面陳述，除法律有規定
    者外，不得作為證據。又被告以外之人於審判外之陳述，經
    當事人於審判程序同意作為證據，法院審酌該言詞陳述或書
    面陳述作成時之情況，認為適當者，亦得為證據。當事人、
    代理人或辯護人於法院調查證據時，知有第159條第1項不得
    為證據之情形，而未於言詞辯論終結前聲明異議者，視為有
    前項之同意，刑事訴訟法第159條第1項及第159條之5分別定
    有明文。經查，本件被告及其辯護人就證人朱○○於警詢時
    之陳述，在本院行準備程序、審理時，就證據能力一節均表
    示無意見（見本院卷第27至28頁、第82至83頁），且未於本
    案言詞辯論終結前聲明異議，而本院審酌上開證人於警詢時
    之陳述，係於案發後就自己親身經歷之事實所為者，依其陳
    述作成時之情況並無不適當，且非非法取得之證據，又無證
    明力明顯過低之情形，依前開規定，自得為證據；次按，本
    案認定事實所引用之文書證據，並無證據證明係公務員違背
    法定程序所取得，亦無刑事訴訟法第159 條之4 之顯有不可
    信之情況與不得作為證據之情形，本院斟酌本案卷內之證據
    並非非法取得，亦無證明力明顯過低之情形，且經本院於審
    判期日依法進行證據之調查、辯論，被告於訴訟上之程序權
    ，已受保障，故前揭各該證據，亦均得採為證據，合先敘明
    。
貳、實體部分：
一、認定犯罪事實所憑證據及認定之理由：
    訊據被告固不否認伊與甲女原係男女朋友，已於100年6月底
    分手，伊於同年8月15日上午7時許，在其租屋處有與甲女發
    生性行為乙次，後於同年月17日又要求甲女前往其上開租屋
    處，該日下午3 時許甲女至其租屋處，伊尚未與甲女發生性
    行為，證人朱○○進入該租屋處，當時伊身著內褲，甲女則
    下身赤裸以棉被包裹等情，惟矢口否認有何強制性交既遂、
    強制性交未遂之犯行，辯稱：伊沒有強迫甲女，這2 次都是
    甲女自願的云云，經查：
(一)、上開犯罪事實，業據被告分別於警詢、偵查中、本院羈押庭
    、移審時分別自白如下：
１、被告於警詢中供稱：伊於100年8月17日下午3 時40分許對甲
    女性侵害，我們一開始談事情，後來伊就把她壓在床動手脫
    她褲子，她雙手抓著褲子不讓伊脫，伊硬把她脫下來... 伊
    有用手摸她的胸部及肚子... 在過程中她有抗拒也有說不要
    ；伊性侵甲女是在8 月15日睡醒以後，時間不知道是幾點，
    一開始講事情，就用手摸她身體，就動手脫她衣服褲子，甲
    女有抵抗，她抓住褲子不讓伊脫，並撥開伊的手，伊用蠻力
    脫掉她的衣服和褲子，就對她性侵，伊有射精在甲女體內等
    語（偵卷第5頁背面至第6頁背面）。
２、被告於100年8月18日檢察官訊問時供稱：8 月17日有壓被害
    人到床上... 有對被害人說「過來不要讓我再說一遍，給我
    過來」，有脫下被害人褲子及內褲... 被害人也有說不要弄
    我...當時在房間只有穿內褲，100年8月15日上午7點在上開
    租屋處有對被害人性侵害既遂，當時被害人不願意與伊發生
    性行為，伊還是壓著她將性器官插入被害人性器官，因為伊
    沒有在乎被害人的感受等語（偵卷第25至26頁）；復於同年
    月26日檢察官訊問時供稱：「（0000000000稱100年8月15日
    時，你有強迫她與你發生性行為，是否如此？）應該算吧..
    .」、「（【提示0000000000，100年8 月26日訊問筆錄】對
    0000000000所稱100年8 月15日發生之情形有何意見？）...
    隔天0000000000起床後，我一開始在跟她嬉鬧...000000000
    0 的確在我脫她衣物時有掙扎，身體有扭動...她有推我...
    她好像有說『不要這樣弄我』」等語（偵卷第45至46頁）。
３、被告於100年8月18日本院羈押庭時供稱：「（100年8月15日
    上午7 時，被害人有到你的租屋處去，你有對被害人為性侵
    害？）有這回事」、「（當時被害人有願意與你發生性行為
    嗎？）有抵抗，但是看起來她還是跟一起在交往時一樣」、
    「（100年8月15日上午7 時許，被害人為何到你租屋處去？
    ）是在前一天晚上11、12點時，因為我8 月10日有約她，要
    談我們之間的感情問題，所以被害人8 月14日晚上來我住處
    ... 第二天我先醒，然後被害人醒來，我要求與她發生性行
    為，但是被害人有稍微抵抗」、「（但是你在被害人沒有很
    明確同意下，你還是強行脫掉被害人的褲子、內褲？）對」
    、「（你當時不是已經壓在被害人身上？）是，在被害人學
    長進來之前，我壓在被害人身上」等語（本院聲羈卷第4 頁
    背面至第5頁）；復於100年9月2日移審時供稱：「（對起訴
    書所載之犯罪事實，有何意見？【提示並告以要旨】）起訴
    書所載犯罪事實兩次都實在」、「（既然如此，為何你還是
    要對代號0000000000號強制性交？）【沉默不答】」等語（
    本院卷第7至8頁）。
(二)、上開犯罪事實，業經被害人分別於警詢、偵查中指證明確：
１、被害人於警詢中指稱：伊與被告於100年5月7 日成為男女朋
    友，至同年6月底分手，今日（即100年8月17日）下午3時許
    伊至被告租屋處，一開始是談事情... 後來被告靠近伊，把
    伊雙腳拉過去，整個人壓在伊身上... 被告脫伊褲子及內褲
    ，伊有用手拉住褲子不讓被告脫，被告知道伊左膝受傷，被
    告用右手壓在伊左膝上，伊有表明很痛、掙扎，還有用腳頂
    被告胸及肚子，可是還是被被告脫下去褲子和內褲，壓開伊
    雙腿... 被告手隔著伊衣服亂摸伊胸部，之後還躺在伊胸部
    上，伊一直要求被告起來，用腳想把被告頂走，並大叫不要
    弄我、不要弄我等語，之後朱○○聽到就衝進來救伊；另同
    年月14日晚上11時伊有到被告租屋處，被告要求伊睡在房間
    內，並保證不會對伊做任何事，翌日即15日上午7 、8 時許
    ，被告向伊表明要發生性行為，伊拒絕之後，被告又表明是
    最後一次，伊仍然拒絕被告，被告隨即伸手進入伊上衣內摸
    胸部，伊有掙扎，被告仍然脫去上衣、外褲和內褲，並將生
    殖器插入伊陰道，伊一直掙扎，還哭著說拜託不要，後來伊
    就沒有力氣反抗了等語（偵卷第9頁至10頁背面）。
２、被害人即證人甲女復於偵查中具結證稱：「（警詢中稱謝東
    倫於100年8月15日違反妳意願與妳發生性行為，是否如此，
    過程如何？）... 謝東倫要求我在他那裡過夜，他答應不會
    對我怎樣，所以我才同意在他那裡瞇一下，結果我睡到早上
    6、7點左右起來...他把我的腳移到床邊...然後跟我說最後
    1次了，他想要...就拒絕他，他繼續要求，最後有點賭氣說
    『我不管』，然後整個人就壓到我身上，我有身體扭動掙扎
    ...一手將我的衣服脫掉...之後他的生殖器進入我的陰道進
    行性行為」、「（這次謝東倫脫妳衣服、吻妳、撫摸妳、進
    行性行為中，妳有何明確跟謝東倫表示不願意或反抗之動作
    ？）我整個人縮在一起，他就強吻我肩膀種草莓，我有以手
    抓他的肚子，拍打他的肩膀及背，有跟他說不要這樣子弄我
    」、「（100年8月17日報案這次，其情形如何？）謝東倫下
    午2點打電話給我...要求我3點前到他房間...他強調說要給
    我看一樣很重要的東西，並說如果我3 點沒有到的話，他就
    要打電話給我母親... 我有跟朱○○說15日發生的事情，他
    很生氣，他怕這種事又再發生，所以跟著我去，我請朱○○
    先在3 、4 樓樓梯間等我... 朱○○先前有提醒我，要我不
    要鎖房門... 進去後謝東倫要我坐下來... 讓我看他寫的東
    西... 意思就是我跟朱○○及他的事情告訴我父母... 」、
    「（看完文章後之情形？）我看了很生氣，我與謝東倫有起
    了爭執... 之後他要我坐在他床上，我不要，他就拖我的腳
    ... 後來就把我壓倒，開始脫我褲子，我要他不要脫我褲子
    ，我有以手拉住我褲子不讓他脫，因為他又弄到我的傷口，
    我很痛，叫得很大聲，但最後他還是把我褲子連同內褲一起
    脫掉... 後來他有起身，拿了一條棉被給我... 我以棉被包
    著下身，我們再講了一下話，他又再把我壓倒，頭在我身上
    鑽弄，手想要拉開那條棉被，我就大叫『不要弄我』，那時
    已經4 點多了，結果朱○○就衝進來大叫『她都說不要了，
    你幹嘛還這樣... 」等語（偵卷第37至39頁）。
(三)、另被告於100年8月17日下午對被害人甲女強制性交未遂等情
    ，業經證人朱○○於警詢中供稱伊在被告租屋處看到被告穿
    著內褲，而被害人甲女內、外褲都被脫掉，被告壓在被害人
    甲女身上，試圖性侵在掙扎中的被害人甲女等語；偵查中證
    稱：當天開門之後看到被告壓在被害人甲女身上，他們躺在
    床上，被告聽到門打開後，身體有弓起來，頭往門邊看的動
    作，而被害人甲女是躺在床上，被告是穿著內褲，而被害人
    甲女下體沒穿，有穿上衣，但上衣有被掀起來的樣子（偵卷
    第40至41頁）等情明確，復有疑似性侵害案件證物袋（母袋
    ）乙盒、唾液棉棒3 支、電子郵件乙份（偵卷第16頁）、被
    害人甲女所繪被告房間之擺設平面圖乙紙（偵卷第15頁）、
    現場照片6 張（偵卷第20至22頁）、新竹市警察局婦幼隊受
    理性侵害案件被害人真實姓名對照表2 紙（置於偵卷後附存
    放袋內）、國軍新竹地區醫院受理疑似性侵害事件驗傷診斷
    書乙份（置於偵卷後附存放袋內）、受理疑似性侵害案案件
    驗傷採證光碟乙片（置於偵卷後附存放袋內）等資料在卷足
    資佐證。
(四)、至於辯護人及被告雖均辯稱被害人甲女100年8月15日發生性
    行為是兩情相悅，而同年月17日當天沒有要發生性行為之意
    思云云，經查：
１、證人即被害人甲女於本院審理時證述就其於警詢、偵查中之
    指述確實屬實，8 月15日當天確實有跟被告說不要發生性行
    為，也有以手推開被告的肩膀，8 月17日被告脫其褲子時，
    也有用手拉住褲子，被告也壓到其身上，有將自己身體彎曲
    ，口頭上也向被告表示不要等語（本院卷第134至138頁），
    顯見證人即被害人甲女已以言語及動作明確表達其拒絕與被
    告發生性行為之意願。
２、證人即被害人甲女於本院經辯護人交互詰問時雖證稱就 100
    年8 月15日與被告發生性行為有一點點意願等語，然經本院
    訊問證人即被害人甲女，其證稱：「（妳當時於警詢、偵訊
    中所述的內容，都是依據妳當時的記憶所知，所為的陳述？
    ）記憶跟情緒」、「（妳剛才說妳在警詢、偵訊陳述的經過
    是比較多的情緒，所謂『比較多的情緒』何意思？）就比較
    生氣啊」、「（為何警詢、偵訊中比較生氣？）就講過的東
    西還要一直這樣弄，一般人都會生氣啊。我就對被告講過不
    要這樣子啊，而且不只一次，被告還一直弄我，正常人都會
    生氣」、「（妳說現在情緒比較平和？）嗯」、「（為何現
    在比較平和？）我覺得被告也是人... 扣掉這些事情，被告
    真的也對我很好...被告的家人也有跟我道歉過...」等語（
    本院卷第142、145頁），而證人即被害人甲女於本院作證時
    亦顧忌被告感受，回答問題前轉頭觀看被告，待被告示意後
    回答等情（本院卷第144 頁），足見被告家人與證人即被害
    人甲女和解後，證人即被害人甲女於本院審理時所為之證述
    有避重就輕且維護被告甚明，尚難僅以證人即被害人甲女於
    審理時證述就8 月15日有一點點意願與被告發性行為等語，
    而為有利於被告之認定。
３、況被告與被害人甲女於8 月15日時已非男女朋友，此為被告
    本人所不爭執，而被害人甲女之所以於8 月14日至被告租屋
    處過夜，乃因被告再三要求，且被告一再保證不會對被害人
    甲女如何，被害人甲女始依約前往，然被告於8月15日早上7
    時許向被害人甲女要求發生性行為時，為被害人甲女斷然拒
    絕，故被告才會脫口而出最後一次性行為等語，益徵甲女確
    有拒絕被告發生性行為等情。惟被告不論被害人甲女主觀上
    之意願如何，僅以其與被害人甲女交往前也有發生性行為之
    模式，即認被害人甲女願意與其發生性行為云云，被告所為
    之辯解顯屬謬論，難以採信。
４、另被告辯稱8 月17日該次並無與被害人甲女發生性行為之意
    思，脫被害人甲女褲子是玩鬧，如要發生性行為會鎖門，而
    當天沒有鎖門云云，然被告不否認其當日有脫掉被害人甲女
    外褲及內褲，並有壓制在被害人甲女身上，亦有伸手撫摸被
    害人甲女之胸部等情，如被告係為與被害人甲女玩鬧，則何
    須先以欲打電話告知甲女父母為由，強烈要求被害人甲女於
    該日下午3 時以前赴約，又被告與被害人甲女已非男女朋友
    ，又因被告撰寫之文章起口角衝突，在此種情境下，被告動
    手脫掉被害人甲女外褲、內褲而為玩鬧，顯然有違常情。況
    被告嗣後又起身壓在被害人甲女身上，進而動手撫摸被害人
    甲女之胸部，此在在顯示被告主觀上並非與被害人甲女嬉鬧
    ，而係欲與被害人甲女發生性行為甚明。至於被告租屋處房
    門未鎖乙節，則係因證人朱○○交代被害人甲女不要鎖門，
    證人朱○○方得進入，業經證人朱○○、被害人甲女分別證
    述在卷，被告以房門未鎖而辯稱其無與被害人甲女發生性行
    為之意云云，洵非可採。
二、論罪：
    按所謂「強暴」，係指直接或間接對被害人之身體加諸有形
    強制力，以圖排除被害人抗拒而言（最高法院97年度臺上字
    第398號判決意旨參照）。本件被告無視被害人甲女2次均明
    確表達拒絕發生性行為之意，仍強拉被害人甲女至床上並以
    身體壓制之，對被害人發生1次強制性交既遂、1次強制性交
    未遂之行為，已如前述，則被告顯均係以強暴之手段對被害
    人為性交行為自明。核被告所為，上開事實一(一)部分係犯刑
    法第221條第1項之對於女子以強暴之方法而為性交既遂罪，
    另上開事實一(二)部分係犯刑法第221條第2項、第1 項對於女
    子以強暴之方法而為性交未遂罪。被告就上開事實一(二)部分
    已著手於犯罪行為之實行而不遂，為未遂犯，應依刑法第25
    條第2 項之規定，減輕其刑。又被告先後對於被害人甲女以
    強暴方法而為1次性交次既遂、1次性交未遂，犯意個別，應
    予分論併罰。
三、科刑：
    爰審酌被告與被害人甲女雖曾為男女朋友，惟本案發生時已
    分手月餘，不思尊重女性性自主權，利用手中握有被害人甲
    女交往新男友之事實，恣意要求被害人甲女至其租屋處，明
    知被害人甲女拒絕與其發生性行為，竟為逞一己之慾，扭曲
    發生性行為之界限，仍以強暴方式強行為之，8 月17日幸證
    人朱○○闖入而未得逞，其所為均實值非難，且被告犯後飾
    詞狡辯，多次翻異前詞（警詢、偵訊、本院羈押庭及移審時
    全部坦承犯罪，準備程序時否認犯罪，後又坦承8 月17日強
    制性交未遂部分，於本院審理時又全部否認犯罪），雖坦承
    與被害人甲女分手，惟仍堅稱雖回復交往前之階段仍可以此
    模式發生性行為云云，極度不尊重被害人甲女，復辯稱被害
    人甲女交往隨便、是詐欺集團成員等語（本院卷第56頁），
    造成被害人甲女二度傷害，足認其毫無悔意，犯後態度不佳
    ，浪費司法資源至鉅，併參酌被告學歷為大學在學，已委由
    家人與被害人達成和解，經濟狀況尚可等犯罪動機、手段、
    所生危害、智識程度等一切情狀，分別量處如主文所示之刑
    ，並定其應執行之刑，以示懲儆。
據上論斷，應依刑事訴訟法第299條第1項前段，刑法第221條第2
項、第1項、第25條第2項、第51條第5款，判決如主文。
本案經檢察官黃惠欣、高上茹到庭執行職務。
中    華    民    國    100   年    10    月    13     日
            刑事第三庭  審判長法  官  汪銘欽  
                              法  官  李毓華
                              法  官  林惠君
以上正本證明與原本無異。
如不服本判決，應於收受本判決後10日內向本院提出上訴書狀。
上訴書狀應敘述具體理由，未敘述上訴理由者，應於上訴期間屆
滿後20日內補提理由書狀於本院（均須按他造當事人之人數附繕
本，並請勿「逕送上級法院」）。
中    華    民    國    100   年    10    月    13     日
                              書記官  鍾佩芳  
附錄本判決論罪科刑之法條：
刑法第221條
對於男女以強暴、脅迫、恐嚇、催眠術或其他違反其意願之方法
而為性交者，處3年以上10年以下有期徒刑。
前項之未遂犯罰之。